【裁判字號】    89,易,269
【裁判日期】    890331
【裁判案由】    竊盜
【裁判全文】
臺灣彰化地方法院刑事判決                          八十九年度易字第二六九號
    公  訴  人  臺灣彰化地方法院檢察署檢察官
    被      告  乙○○
右列被告因竊盜案件，經檢察官提起公訴（八十九年度偵字第四二六號），本院判決
如左：
        主  文
乙○○竊盜，處罰金貳仟元，如易服勞役以參佰元折算壹日。
        事  實
一、乙○○前有賭博、公共危險前科（不構成累犯），其意圖為自己不法之所有，於
    八十九年一月二日上午十一時三十分許，在彰化縣彰化市○○路六八號前（三民
    市場內）甲○○所擺置之臨時攤位處，利用甲○○應付眾多顧客挑購，疏於注意
    之際，將甲○○所有，擺置於攤位上之咖啡色長褲一件（售價新台幣二百元），
    藏置於所穿之大衣內，夾於腋下，已得手正離去時，適為甲○○查覺，乃將乙○
    ○揪住，並當場取出該件長褲，旋報警處理。
二、案經彰化縣警察局彰化分局報請台灣彰化地方法院檢察署檢察官偵查起訴。
        理  由
一、訊據被告矢口否認，辯稱：當時伊並無偷竊被害人之長褲，可能是被害人誤會所
    致，況該長褲亦不合身云云。經查：前開事實，已據被害人於警訊時指訴綦詳，
    並有贓物認領保管單及照片附卷可證。驗徵社會事實經驗，被害人係由他鄉至該
    市場設攤叫賣之人，與被告素不相識，亦無仇怨，衡情無攀誣栽陷之理。再當時
    在場挑買者甚眾，亦據被告供稱在卷，被告苟非確切趁隙偷竊，並將長褲夾於腋
    下，欲挾帶轉身離去，被告更無由於眾目睽睽之下，當場自被告身上取出所挾帶
    之前開長褲，並報警處理，而置其生意於不顧。至被告辯稱：該長褲亦不合身一
    節，因被告係佯裝挑購，利用被害人招應顧客之際，趁隙自攤位上之褲堆中，任
    取其一，迅即隱藏於大衣內離去，自無暇顧及該褲子之尺寸。是不能因該褲子不
    合於被告之身材，即為被告有利之認定。綜上所述，被告上開所辯，不能置信。
    其犯行之事證已臻明確，洵堪認定。
二、核被告所為，係犯刑法第三百二十條第一項之竊盜罪。爰審酌被告之素行、犯罪
    之動機、目的、手段、所生之危害及犯後之態度等一切情狀，量處如主文所示之
    刑，並諭知如易服勞役之折算標準。另本院乃斟酌被告個人、家庭境況及本案之
    情節，而從輕科處罰金，切望被告往後能安分自制，戒除貪婪習性，從事正當職
    業，臨事三思而行，萬不得因所受之懲處輕微，即生僥倖心理，而故態復萌，貽
    誤自陷，特此誡勉。
據上論斷，應依刑事訴訟法第二百九十九條第一項前段，刑法第三百二十條第一項、
第四十二條第二項，罰金罰鍰提高標準條例第一條前段、第二條前段，判決如主文。
中      華      民      國    八十九    年      三      月    三十一    日
                                臺灣彰化地方法院刑事第三庭
                                    法      官    蔡紹良
右正本證明與原本無異。
如不服本判決，應於判決送達後十日內，向本院提出上訴狀( 須附繕本 )。
                                    法院書記官    鐘麗芳
中    華    民    國      八十九      年       四      月      一       日
刑法第三百二十條第一項：
意圖為自己或第三人不法之所有，而竊取他人之動產者，為竊盜罪，處五年以下有期
徒刑、拘役或五百元以下罰金。


司法院資訊處製作；財團法人民間司法改革基金會備份。
